# 母公司将部分子公司股权出售给另一子公司

提问人：Alfred_d 时间：2019-12-11 11:20:25
请教！母公司 A 原来全资控股 B 和 C 子公司，后 A 将 C 公司 51%股权转让给B 公司，站在B角度是否构成同一控制下企业合并？A公司和B公司单体，还有合并时需要做如何处理？

回答人：chenyiwei
从 B的角度是构成同一控制下合并，个别报表层面按合并日取得 C公司账面净资产份额为投资成本，与支付的对价款之间的差额调整资本公积。合并报表层面需追溯重述前期比较数据。
母公司A 的个别报表层面可以确认该51%股权的处置损益，对剩余的49%股权继续保持成本法核算（A 仍可以间接控制 C）。该事项不影响 A 的合并报表，应完全抵销其影响。